臺灣臺中地方法院刑事判決
110年度侵訴字第120號
公  訴  人  臺灣臺中地方檢察署檢察官
被      告  陳明棋


選任辯護人  王逸青律師（法扶律師） 
上列被告因妨害性自主罪案件，經檢察官提起公訴（110年度偵
字第181號），本院判決如下：
    主    文
甲○○犯乘機性交罪，處有期徒刑貳年；緩刑伍年，並應向執行檢
察官指定之政府機關、政府機構、行政法人、社區或其他符合公
益目的之機構或團體，提供壹佰貳拾小時之義務勞務，緩刑期間
付保護管束。 
    犯罪事實
一、甲○○於民國（下同）109年10月17日晚間，邀集其經營之檳
    榔攤女員工代號AB000-A109503(真實姓名年籍詳卷，下稱A
    女）及其他朋友，至臺中市大雅區某海產店吃飯飲酒後，又
    前往KTV唱歌飲酒至翌(18)日凌晨2時許結束，甲○○陪同A女
    離開之際，因見A女已酒醉而意識不清，即乘機將A女扶上UB
    ER司機林學誠駕駛之車號000-0000號自小客車後隨之一同上
    車，指示林學誠駕車前往臺中市○○區○○路0段000號「城市水
    棧汽車旅館」。迨於109年10月18日凌晨2時49分許到達上開
    旅館後，甲○○即攙扶泥醉之A女進入該旅館217號房，甲○○並
    基於乘機性交之犯意，利用A女因酒醉、意識不清陷於精神
    障礙躺臥房內床上已不能抗拒之際，脫卸A女身著之上衣、
    外褲及內褲後，以手撫摸A女之胸部、陰部，對A女為猥褻，
    再以手指插進A女之陰道內，復將其陰莖插入A女陰道中抽動
    之方式，而乘機對A女為性交行為得逞。迨於同日凌晨4時28
    分許，甲○○始攙扶A女搭乘UBER司機洪嘉誠駕駛之車號000-0
    000號自小客車離開城市水棧汽車旅館，將A女送返A女住處
    。嗣因A女酒醒後發現下體不適，驚覺遭甲○○性侵而報警處
    理，始循線查悉上情。
二、案經臺中市政府警察局大雅分局報告臺灣臺中地方檢察署檢
    察官偵查起訴。
    理    由
壹、程序部分
一、按本法所稱性侵害犯罪，係指觸犯刑法第221條至第227條、
    第228條、第229條、第332條第2項第2款、第334條第2款、
    第348條第2項第1款及其特別法之罪；又因職務或業務知悉
    或持有性侵害被害人姓名、出生年月日、住居所及其他足資
    識別其身分之資料者，除法律另有規定外，應予保密。警察
    人員必要時應採取保護被害人之安全措施。行政機關、司法
    機關及軍法機關所製作必須公示之文書，不得揭露被害人之
    姓名、出生年月日、住居所及其他足資識別被害人身分之資
    訊，性侵害犯罪防治法第2條第1項、第12條分別定有明文。
    依前揭規定，本案判決書於犯罪事實欄及理由欄內，就被害
    人A女所有姓名、身分等資訊均不予揭露。
二、其次，證人即被害人A女、證人即駕駛車牌號碼000-0000號
    自小客車UBER司機林學誠、駕駛車牌號碼000-0000號自小客
    車UBER司機洪嘉誠分別在警詢中所述，雖均為審判外之陳述
    ，然被告、辯護人及檢察官於本院審理時皆同意作為本案之
    證據（見本院卷第81頁），且本院衡酌證人A女僅係依實陳
    述被害過程，而證人林學誠、洪嘉誠並陳明當日有搭載被告
    與A女之過程等情，復未見有何不法外力介入，應屬適當，
    爰依刑事訴訟法第159條之5第1項之規定，自得為證據。 
貳、實體部分
一、上揭犯罪事實，業據被告甲○○於偵訊、本院準備程序及審理
    中均坦承不諱（見偵字卷第123～129頁，本院卷第54、84頁
    ），核與證人即被害人A女於警詢、偵訊時所證述之情節相
    符（見偵字卷第33～53、95～101頁）；並經證人即司機林學
    誠、洪嘉誠分別在警詢時均證述：案發當日有搭載被告及A
    女，且其時A女需由被告攙扶等情節相符（林學誠部分：見
    偵字卷第147～149頁；洪嘉誠部分：見偵字卷第135～137頁）
    ；復有被害A女所為之指認犯罪嫌疑人紀錄表、指認照片、
    繪製案發現場圖、城市水棧汽車旅館217號房現場照片7張、
    城市水棧汽車旅館監視器影像截圖6張、被害人家外監視器
    影像截圖2張、臺中市政府警察局大雅分局偵查隊受理各類
    案件紀錄表、受理刑事案件報案三聯單、內政部警政署刑事
    警察局109年11月16日刑生字第1098015963號鑑定書、110年
    1月8日刑生字第1098042975號鑑定書、性侵害案件代號與真
    實姓名對照表、性侵害案件驗證同意書、疑似性侵害案件證
    物採集單、衛生福利部豐原醫院109年10月19日受理疑似性
    侵害事件驗傷診斷書、性侵害犯罪事件通報表、被告與A女
    之LINE通訊軟體對話紀錄截圖7張、A女與同行喝酒唱歌友人
    之LINE通訊軟體群組對話紀錄截圖6張、案發時A女之男友致
    電A女之來電紀錄、案發時A女男友致電被告之來電紀錄（見
    偵字卷第57～75、85～86、115～116、139～145頁；見偵字不公
    開卷第3、7、9、13～15、17～43頁）。而被害人A女遭被告帶
    往上開旅館時，確已因酒醉、意識不清，而陷於精神障礙乙
    節，亦據被告於本院審理時坦認不諱（見本院卷第85頁），
    並與被害人A女於警、偵訊時以及證人即搭載被告及A女前往
    上揭汽車旅館司機林學誠在警詢中先後所證此情均屬相符（
    A女部分：見偵字卷第35～37、43、96頁；林學誠部分：見偵
    字卷第148～149頁），可知被害人A女確因酒醉意識不清，業
    已陷於不能抗拒之情狀甚明。足認被告自白確與事實相符，
    堪信為真實。本案事證明確，被告上開犯行堪以認定，應予
    依法論科。
二、論罪科刑
（一）核被告甲○○利用被害人A女因酒醉、意識不清陷入精神障
      礙不能抗拒之情狀，先脫卸被害人全身衣物，無摸被害人
      胸部及陰部，再以其手指及陰莖接續插入被害人之陰道內
      而為性交行為，係犯刑法225條第1項之乘機性交罪。次以
      被告於以手指及陰莖進入被害人陰道之乘機性交犯行前，
      先有撫摸被害人胸部、陰部等之乘機猥褻行為，然此部分
      犯行係乘機性交犯行之前階段行為，自應為乘機性交犯行
      所吸收。又被告在同一地點，密切之時間內，基於同一乘
      機性交被害人之犯意，先後以其手指、陰莖侵入被害人陰
      道內等乘機性交行為，在時間上密切接連，差距上難以強
      行分開，在刑法評價上，應視為數個舉動之接續施行，各
      合為包括之一行為予以評價，較為合理，應屬接續犯，而
      為包括之一罪。公訴人雖未就被告前揭乘機猥褻與以手指
      進入被害人陰道之乘機性交等部分之犯行予以起訴，惟乘
      機猥褻部分之犯行已為本案論罪科刑之犯行部分所吸收；
      且被告手指進入被害人陰道之乘機性交犯行部分，又與被
      告陰莖進入被害人陰道之乘機性交部分之犯行，屬接續犯
      ，皆分別具有實質上一罪之關係，均為起訴效力所及，本
      院自得併予審酌。
（三）又被告雖確有本案犯行，惟考量被告事後已坦承上開犯行
      ，且業與被害人A女達成和解，並已給付全部之賠償，有
      和解書在卷可佐（見偵字卷第105頁），而被害人於偵查
      中亦表示願意原諒被告，請給予被告從輕量刑及緩刑之機
      會等語（見偵字卷第100頁），本院認被告犯罪之情節尚
      堪憫恕，雖處以法定刑最低度之有期徒刑3年仍嫌過重，
      情輕法重，爰依刑法第59條規定減輕其刑。
（四）爰審酌被告前於93年間，因違反槍砲彈藥刀械管制條例等
      案件經法院判處應執行有期徒刑2年2月確定，又於98年間
      ，因竊盜案件經法院判處有期徒刑4月確定，上揭各罪刑
      均已執行完畢等情（均不構成累犯），此有被告之臺灣高
      等法院被告前案紀錄表、上開判決列印本及臺灣臺中地方
      檢察署執行指揮書電子檔紀錄（見本院第13～15、63～73頁
      ）在卷可稽，被告素行非佳，且被告為逞一己私慾，明知
      被害人於案發當時，已陷入酒醉意識不清而不能抗拒情況
      下，竟對被害人為乘機猥褻、性交等行為，全未尊重被害
      人之性自主權，使被害人身心因此受創、蒙受陰影，自應
      予以非難；惟考量犯罪後即坦認犯行，勇於認錯，全無迴
      避，且與被害人和解成立，並給付全部賠償，犯後態度良
      好等一切情狀，爰量處如主文所示之刑。 
（五）被告為本案犯行前，固曾因竊盜案件，經法院判處有期徒
      刑4月確定，並於99年1月15日易科罰金執行完畢，其因故
      意犯罪受有期徒刑以上刑之宣告，執行完畢後5年以內未
      曾再因故意犯罪受有期徒刑以上刑之宣告乙節，有上揭被
      告前案紀錄表可按，自已符合刑法第74條第1項第2款緩刑
      宣告之法定要件，而其又已與被害人達成和解且給付全部
      之賠償，業敘明在前，是本院認被告就本案所處之刑，以
      暫不執行為適當，依刑法第74條第1項第2款規定，諭知緩
      刑5年，以啟自新。又為使被告於緩刑期間內，能深知戒
      惕，並導正其行為與法治之觀念，避免再度犯罪，爰依刑
      法第74條第2項第5款規定，諭知應向指定之政府機關、政
      府機構、行政法人、社區或其他符合公益目的之機構或團
      體，提供120小時之義務勞務；復依刑法第93條第1款、第
      2款規定，諭知於緩刑期間付保護管束，期使被告於提供
      義務勞務過程及保護管束期間，深刻明瞭其犯行所造生之
      實害，並培養正確法治觀念。
據上論斷，應依刑事訴訟法第299條第1項前段，刑法第225條第1
項、第59條、第74條第1項第2款、第2項第5款、第93條第1項第1
款、第2款，判決如主文。
本案經檢察官乙○○提起公訴，檢察官甲○○到庭執行職務。
中    華    民    國   110    年     9    月    27    日
                    刑事第八庭  審判長法  官  高思大
　　　　　　　　　　
                                      法  官  王靖茹
　　　　　　　　　　　　　　　　　　　　
                                      法  官  江文玉
以上正本證明與原本無異。
如不服本判決應於收受送達後20日內向本院提出上訴書狀，並應
敘述具體理由；其未敘述上訴之理由者，應於上訴期間屆滿後20
日內向本院補提理由書（均須按他造當事人之人數附繕本）「切
勿逕送上級法院」。
告訴人或被害人如不服判決，應備理由具狀向檢察官請求上訴，
上訴期間之計算，以檢察官收受判決正本之日起算。
                                      書記官  黃聖心
中    華    民    國   110    年     9    月    28    日
附錄論罪科刑法條：
【中華民國刑法第225條第1項】
（乘機性交猥褻罪）
對於男女利用其精神、身體障礙、心智缺陷或其他相類之情形，
不能或不知抗拒而為性交者，處3年以上10年以下有期徒刑。